【裁判字號】    97,上易,1766
【裁判日期】    970826
【裁判案由】    毒品危害防制條例
【裁判全文】
臺灣高等法院刑事判決                97年度上易字第1766號
上  訴  人  臺灣士林地方法院檢察署檢察官
被      告  甲○○
                    2樓
上列上訴人因被告違反毒品危害防制條例案件，不服臺灣士林地
方法院97年度易字第619號，中華民國97年5月21日第一審判決（
起訴案號：臺灣士林地方法院檢察署97年度毒偵字第536號），
提起上訴，本院判決如下：
    主  文
上訴駁回。
    理  由
一、公訴意旨以：被告甲○○於97年2月10日凌晨1時許，在臺北
    市○○區○○街7號4樓住處，以將毒品甲基安非他命置入吸
    食器內燒烤，吸食煙霧之方式，施用第二級毒品甲基安非他
    命1次。因認被告甲○○此部分亦涉犯毒品危害防制條例第
    10條第2項施用第二級毒品罪嫌。
二、按被告之自白，不得作為有罪判決之唯一證據，仍應調查其
    他必要之證據，以察其是否與事實相符，刑事訴訟法第156
    條第2項定有明文，立法目的在以補強證據之存在，藉以限
    制合法自白在證據上之價值，俾發現實質的真實，即使被告
    之自白出於任意性，然若別無其他補強證據足以擔保其自白
    與事實相符，該自白仍非刑事訴訟法上得據之為認定被告犯
    罪之唯一證據，當不得單憑此而為被告不利之認定。
三、公訴意旨認被告涉有上開施用第二級毒品罪嫌犯行，無非以
    被告之自白、扣案物品、尿液檢驗結果為主要論據。
四、經查：
（一）被告固坦承於97年2月10日凌晨1時許，在臺北市○○區○
      ○街7號4樓住處，有施用第二級毒品安非他命。
（二）本案係警方於97年2月16日上午11時5分，在臺北市○○區
      ○○街7號4樓被告住處，查獲被告，並扣得甲基安非他命
      殘渣袋5只、吸食器1組、吸管8支、燈泡2個、酒精燈1個
      等物。
（三）被告為警查獲後所採集之尿液，經送臺灣尖端先進生技醫
      學股份有限公司以EA酵素免疫分析法初驗，再以氣相層析
      質譜儀分析法複驗結果，呈甲基安非他命陽性反應，有臺
      北市政府警察局偵辦毒品案件尿液檢體委驗單、臺灣尖端
      先進生技醫學股份有限公司97年2月29日濫用藥物檢驗報
      告附卷可稽（偵查卷第57頁、第55頁）。
（四）原審判決根據行政院衛生署藥物食品檢驗局81年2月8日81
      藥檢壹字第1156號函釋之意見，認個人口服投與甲基安非
      他命後，其尿液中能否驗出甲基安非他命陽性反應，與其
      投與方式、投與量、個人體質、採尿時間及檢測儀器之精
      密度等有關，一般而言，約70％於口服投與後24小時內自
      尿中排出，約90％於96小時內自尿中排出，從而吸食時間
      距採集尿液時間最長可能不會超過4日。因此認定被告於
      97年2月16日中午1時許為警採尿後回溯前4日內之某時許
      ，被告有施用第二級毒品安非他命一次，判決被告「甲○
      ○施用第二級毒品，處有期徒刑伍月，如易科罰金，以新
      臺幣壹仟元折算壹日。扣案之甲基安非他命殘渣袋伍只、
      吸食器壹組、吸管捌支、燈泡貳個、酒精燈壹個均沒收，
      殘渣袋內殘留之甲基安非他命（量微無法析離秤重）並銷
      燬之。」，此部分未據上訴，業已確定，待送執行，先此
      說明。
（五）至被告一再供稱：其為警查獲前最後一次施用毒品甲基安
      非他命係97年2月10日凌晨1時許有施用毒品甲基安非他命
      之行為。依卷附臺灣尖端先進生技醫藥股份有限公司出具
      之濫用藥物檢驗報告所示，被告尿液呈甲基安非他命陽性
      反應，並根據行政院衛生署藥物食品檢驗局前開函釋之意
      見，只能證明被告於97年2月16日中午1時許為警採尿後回
      溯前4日內之某時許，被告有施用第二級毒品安非他命一
      次，即被告之施用行為，依科學驗證被告在「97年2月12
      日中午1時至97年2月16日中午1時之間」有施用安非他命
      之行為，此科學驗證並不能法證明被告於97年2月10日凌
      晨1時許有施用毒品甲基安非他命之行為。被告前開不利
      於己之自白，並無其他補強證據足以佐證。則被告之自白
      是否可信，其施用者是否確係毒品？若有施用毒品，其毒
      品為何？均乏確切證據，不能證明被告此部分犯罪。
四、原判決就被告甲○○被訴於民國97年2月10日施用第二級毒
    品部分，以不能證明被告犯罪而為無罪之諭知，並無不合。
    檢察官上訴意旨仍執前詞認被告此部分亦構成犯罪，而指摘
    原判決此部分不當，為無理由，應予駁回。
據上論斷，應依刑事訴訟法第368條，判決如主文。
本案經檢察官候千姬到庭執行職務。
中    華    民    國    97    年    8     月    26    日
                  刑事第一庭  審判長法  官  葉騰瑞
                                    法  官  莊明彰
                                    法  官  王炳梁
以上正本證明與原本無異。
不得上訴。
                                    書記官  廖逸柔
中    華    民    國    97    年    8     月    26    日


司法院資訊處製作；財團法人民間司法改革基金會備份。
